臺灣雲林地方法院刑事判決　　　　　　　　　　　　　　九十一年度訴字第八六號
　　公　訴　人　臺灣雲林地方法院檢察署檢察官
　　被　　　告　甲○○
右列被告因違反毒品危害防制條例案件，經檢察官提起公訴（九十一年度偵字第一五
號），本院判決如左：
    主  文
甲○○連續施用第一級毒品，累犯，處有期徒刑壹年；又連續施用第二級毒品，累犯
，處有期徒刑玖月，扣案之吸食器肆支、分裝工具肆支，均沒收之。應執行有期徒刑
壹年陸月，扣案之吸食器肆支、分裝工具肆支，均沒收之。
    事  實
一、甲○○前因竊盜案件，經本院判處有期徒刑十月確定，甫於民國（下同）八十八
    年三月十九日執行完畢。之後又因施用第二級毒品安非他命案件，被本院以八十
    七年度毒聲字第一一五號裁定送觀察、勒戒後，經評估無繼續施用毒品傾向，由
    臺灣雲林地方法院檢察署檢察官於八十七年八月三十一日，以八十七年度偵字第
    二四三五號為不起訴處分確定。詎甲○○於五年內復基於概括犯意，自八十八年
    五月十二日回溯前七十二小時內之某時起至八十八年十月五日止，連續在雲林縣
    麥寮鄉○○村○○路二○○巷二八號住處，將海洛因摻入香菸內點燃吸食之方式
    ，施用第一級毒品海洛因多次；並自八十八年四月初某日起至八十八年十月六日
    止，連續在上開住處及雲林縣麥寮鄉○○村○○道路旁等處，將安非他命放入玻
    璃管內，以火燒烤產生煙霧再以過濾器吸食之方式，施用第二級毒品安非他命多
    次。為警於八十八年五月十二日上午十時許，在雲林縣麥寮鄉○○村○○道路旁
    豬舍查獲，並扣得甲○○所有，供其吸食安非他命所用之吸食器二支及分裝工具
    四支。當時警方採取其尿液送驗，發現其尿液中有甲基安非他命及嗎啡之成分。
    甲○○經檢察官之聲請，由本院以八十八年度毒聲字第八六八號裁定送觀察、勒
    戒。惟甲○○逃匿遭通緝，而於八十八年十月六日零時四十分許，在彰化縣溪湖
    鎮湖東里湖東巷口為警緝獲，經警採尿送驗結果，亦呈甲基安非他命及嗎啡陽性
    反應。甲○○被交付觀察、勒戒，執行後經評定有繼續施用毒品之傾向，由本院
    以八十八年度毒聲字第一三七二號裁定令入戒治處所施以強制戒治。強制戒治期
    間，因戒治成效評定合格，於八十九年三月二十九日，經本院以八十九年度毒聲
    字第五○四號裁定停止戒治，所餘戒治期間付保護管束，於八十九年四月十日離
    開戒治處所。詎甲○○於保護管束期間，仍不思改過，復承上開施用毒品之概括
    犯意，自八十九年四月底某日起至九十年五月三日止，在上開住處，將海洛因摻
    入香菸內點然吸食方式；將安非他命置入玻璃管內，以火燒烤產生煙霧而吸食之
    方式，又連續施用第一級毒品海洛因及第二級毒品安非他命多次。甲○○於保護
    管束期間，經臺灣雲林地方法院檢察署觀護人室於八十九年五月三日、十日、二
    十四日及同年六月三日四次採尿送驗結果，均呈安非他命陽性反應，再經本院於
    八十九年五月二十五日，以八十九年度毒聲字第七三○號裁定撤銷停止戒治，令
    入戒治處所施以強制戒治。惟甲○○逃匿又被通緝，為警於九十年五月四日中午
    十二時二十分許，在其前開住處查獲，並當場扣得其所有，供其施用安非他命之
    吸食器二支，其尿液亦被檢出有甲基安非他命及嗎啡反應。
二、案經雲林縣警察局台西分局報告、彰化縣警察局溪湖分局報告臺灣彰化地方法院
    檢察署檢察官呈請臺灣高等法院檢察署檢察長轉令臺灣雲林地方法院檢察署檢察
    官偵查起訴。
    理  由
一、右開犯罪事實，業據被告甲○○於警訊、檢察官偵訊及本院審理時坦白承認。且
    被告於八十八年五月十二日、八十八年十月六日及九十年五月四日為警查獲時，
    警方採其尿液送驗，發現其尿液中均呈甲基安非他命及嗎啡陽性反應，有雲林縣
    警察局台西分局查獲煙毒麻管嫌犯尿液送檢真實姓名登記簿一紙、雲林縣衛生局
    煙毒尿液檢驗成績書二紙、彰化縣警察局溪湖分局委託檢驗尿液代號與真實姓名
    對照認證單一紙、彰化縣衛生局煙毒尿液檢驗成績書一紙、雲林縣警察局台西分
    局查獲煙毒麻管嫌犯尿液送檢真實姓名對照表一紙及憲兵司令部刑事鑑識中心鑑
    通知書一紙在卷可證（見雲林地檢八十八年度偵字第二八○六號卷第一七、一八
    頁，彰化縣警察局溪湖分局卷第二、三頁，雲林地檢九十年度毒偵字第六七八號
    卷第二七、二八、三二頁）。又被告於停止戒治付保護管束期間，經臺灣雲林地
    方法院檢察署觀護人室分別於八十九年五月三日、十日、二十四日及同年六月三
    日採尿送驗，均呈安非他命陽性反應，亦有受保護管束人尿液檢體監管紀錄表及
    長昕生活事業股份有限公司新東分公司濫用藥物尿液檢驗報告各四紙在卷可按（
    見雲林地檢八十九年毒偵字第七五九號卷第四、六頁，八十九年毒偵字第七八五
    號卷第四、六頁，八十九年度毒偵字第八七九號卷第四、六頁及八十九年毒偵字
    第九三三號卷第四、六頁）。此外，並有吸食器四支、分裝工具四支扣案可佐，
    被告自白核與上開事證相符，其連續施用第一、二級毒品之犯行，可以認定。
二、被告於八十七年間，因施用第二級毒品安非他命案件，經交付觀察、勒戒後，被
    評定無繼續施用毒品傾向，由臺灣雲林地方法院檢察署檢察官為不起訴處分確定
    。五年內復基於概括犯意，連續施用第一、二級毒品，經本院裁定送觀察、勒戒
    後，認有繼續施用毒品之傾向，為本院裁定令入戒治處所施以強制戒治。嗣強制
    戒治執行成效評定為合格，由本院裁定停止戒治，所餘戒治期間付保護管束，惟
    於保護管束期間又因施用毒品，被撤銷停止戒治等情，有上開不起訴處分書及裁
    定正本（見雲林地檢九十一年毒偵字第一五號卷第一三頁、八十八年偵緝字第二
    一三號卷第二四、四二、五九頁）、臺灣雲林地方法院檢察署刑案資料查註紀錄
    表及臺灣高等法院被告全國前案紀錄表在卷可按。被告於上開不起訴處分確定後
    ，五年內再次施用第一、二級毒品海洛因及安非他命，經觀察、勒戒後，認有繼
    續施用毒品之傾向，自應依法論科。
三、核被告所為，係犯毒品危害防制條例第十條第一項、第二項之施用第一級及第二
    級毒品罪。其持有毒品之低度行為，為施用毒品之高度行為所吸收，不另論罪。
    被告於進入勒戒處所前，多次施用第一級及第二級毒品之犯行，及離開戒治所後
    ，多次施用第一級及第二級毒品之犯行，均係毒癮尚未完全戒除而施用，時間緊
    接，且觸犯犯罪構成要件相同之罪名，顯係基於概括犯意所為，應分別依連續犯
    之規定論以一罪，並加重其刑。其所犯上開二罪間，犯意各別，行為互殊，應予
    分論併罰。被告前因竊盜案件，經本院判處有期徒刑十月，於八十八年三月十九
    日執行完畢，有被告之全國前案紀錄表可稽，其於五年以內再犯本件有期徒刑以
    上之罪，為累犯，應依法加重其刑。本院審酌被告有違反麻醉藥品管理條例、槍
    砲彈藥刀械管制條例案件及竊盜等犯罪前科，素行不佳。且被告早在八十一年間
    ，即因施用毒品被判處徒刑，經二次觀察、勒戒後，仍未戒除毒癮，又於停止戒
    治出所後不到數日，再次施用毒品，可見其品行不端。而且，其一再逃避戒治，
    戒治後仍繼續施用，顯見已養成施用毒品之習性，戒除困難。再審酌被告犯後雖
    坦承犯行，惟於偵查及本院審理時多次逃亡，經通緝始到案，犯後態度不佳等一
    切情狀，各量處如主文所示之刑，並定其應執行之刑。末查，扣案之吸食器四支
    及分裝工具四支，均係被告所有，且供其施用安非他命之用，為被告供明在卷，
    均應依法宣告沒收之。至於扣押之注射針筒三支，雖在被告住處查獲，但被告否
    認為其所有，且無證據證明注射針筒為被告所有，並供施用毒品所用之物，自不
    得併予宣告沒收，附此敘明。
據上論斷，應依刑事訴訟法第二百九十九條第一項前段、毒品危害防制條例第十條第
一項、第二項，刑法第十一條前段、第五十六條、第四十七條、第五十一條第五款、
第三十八條第一項第二款，判決如主文。
本案經檢察官謝奇孟到庭執行職務。
中      華      民      國    九十一    年      六      月      七      日
                                        臺灣雲林地方法院刑事第一庭
                                            審判長法官  康  樹  正
                                                  法官  吳  福  森
                                                  法官  蔡  碧  蓉
右正本證明與原本無異。
如不服本判決，應於判決送達後十日內向本院提出上訴狀( 應附繕本 )。
                                                書記官  賴  成  育
中      華      民      國    九十一    年      六      月      七      日
附錄本案論罪科刑法條
毒品危害防制條例第十條
施用第一級毒品者，處六月以上五年以下有期徒刑。
施用第二級毒品者，處三年以下有期徒刑。
